臺灣新北地方法院刑事判決
111年度金訴字第1625號
公  訴  人  臺灣新北地方檢察署檢察官
被      告  羅卓子誠




上列被告因違反洗錢防制法等案件，經檢察官提起公訴（111年
度偵字第48333號），被告於準備程序中先就被訴事實為有罪之
陳述，經告知簡式審判程序之旨，並聽取當事人之意見後，本院
裁定由受命法官獨任進行簡式審判程序審理，判決如下：
    主  文
卯○○○犯附表貳「主文」欄所示之罪，各處如附表貳「主文」欄
所示之刑。應執行有期徒刑貳年肆月。
    事  實
一、卯○○○基於參與犯罪組織之犯意，自民國110年7月起，加入
    真實姓名年籍不詳綽號「阿翔」、「邱吉」之成年人所屬之
    3人以上且以實施詐術為手段，具有持續性、牟利性之有結
    構性之詐欺集團此等犯罪組織（無證據證明該詐欺集團成員
    有未滿18歲之人，下稱本案詐欺集團），並於本案詐欺集團
    中擔任俗稱「車手」之角色，負責提領被害人遭詐騙款項，
    並將之轉交詐欺集團其他成員，且約定每月可獲取新臺幣（
    下同）3萬元之報酬。卯○○○加入本案詐欺集團後，即與「阿
    翔」、「邱吉」及真實姓名年籍均不詳之本案詐欺集團成員
    共同意圖為自己不法之所有，基於三人以上共同詐欺取財、
    隱匿詐欺犯罪所得去向、所在之洗錢犯意聯絡，先由本案詐
    欺集團某成員，於附表壹所示時間、詐騙手法，向附表壹所
    示之人施用詐術，致附表壹所示之人陷於錯誤，依詐欺集團
    成員指示，於附表壹所示匯款時間、匯款金額，匯入附表壹
    所示之銀行帳戶，卯○○○隨即於附表壹所示時間，前往附表
    壹所示之提領地點，接續提領附表壹所示之金額後，復將提
    領款項如數交付「阿翔」，共同以此方式製造金流斷點，而
    掩飾、隱匿上開犯罪所得之去向、所在。
二、案經乙○○、庚○○、癸○○、丑○○、戊○○、壬○○、子○○、甲○○、
    己○○訴由新北市政府警察局中和分局報告臺灣新北地方檢察
    署檢察官偵查起訴。
    理  由
一、本件被告卯○○○所犯各罪，均非死刑、無期徒刑、最輕本刑
    為3年以上有期徒刑之罪或高等法院管轄第一審之案件，於
    本院準備程序進行中，被告先就被訴事實為有罪之陳述，經
    本院認合於刑事訴訟法第273條之1第1項之規定，告知被告
    簡式審判程序之旨，並聽取當事人之意見後，裁定進行簡式
    審判程序。
二、訊據被告對上開事實於偵查及本院審理時均坦承不諱，並有
    附表貳所示之證人證述及書證在卷可查（卷頁均詳如附表貳
    所示），堪認被告之自白應與事實相符，足以採信。本件事
    證明確，被告犯行足以認定，應依法論科。　　　　
三、論罪科刑：
　　㈠組織犯罪防制條例部分：
　　　⒈按組織犯罪防制條例所稱之犯罪組織，係指三人以上，
        以實施強暴、脅迫、詐欺、恐嚇為手段或最重本刑逾5
        年有期徒刑之罪，所組成具有持續性或牟利性之有結構
        性組織；而所稱有結構性組織，係指非為立即實施犯罪
        而隨意組成，不以具有名稱、規約、儀式、固定處所、
        成員持續參與或分工明確為必要，同條例第2條第1、2
        項分別定有明文。
　　　⒉又行為人以一參與詐欺犯罪組織，並分工實行加重詐欺
        行為，同時觸犯參與犯罪組織罪及加重詐欺取財罪，雖
        其參與犯罪組織之時、地與實行加重詐欺取財犯行之時
        、地，在自然意義上非完全一致，然二者仍有部分合致
        ，且犯罪目的單一，依一般社會通念，認應評價為一罪
        方符合刑罰公平原則，應屬想像競合犯。
　　　⒊又加重詐欺罪係侵害個人財產法益之犯罪，其罪數計算
        ，以被害人數、被害次數之多寡，決定其犯罪之罪數；
        核與參與犯罪組織罪之侵害社會法益，應以行為人所侵
        害之社會全體利益為準據，認定係成立一個犯罪行為，
        有所不同。是以倘若行為人於參與犯罪組織之繼續中，
        先後加重詐欺數人財物，因行為人僅為一參與組織行為
        ，侵害一社會法益，應僅就「最先繫屬於法院之案件中
        首次」犯行論以參與犯罪組織罪及加重詐欺罪之想像競
        合犯，而其後之犯行，乃為其參與組織之繼續行為，為
        避免重複評價，當無從將一參與犯罪組織行為割裂再另
        論一參與犯罪組織罪，而與其後所犯加重詐欺罪從一重
        論處之餘地。而「首次」加重詐欺犯行，其時序之認定
        ，自應以詐欺取財罪之著手時點為判斷標準；詐欺取財
        罪之著手起算時點，依一般社會通念，咸認行為人以詐
        欺取財之目的，向被害人施用詐術，傳遞與事實不符之
        資訊，使被害人陷於錯誤，致財產有被侵害之危險時，
        即屬詐欺取財罪構成要件行為之著手，並非以取得財物
        之先後順序為認定依據（最高法院107年度台上字第106
        6號、109年度台上字第3945號判決意旨參照）。
　　　⒋查被告於加入本案詐欺集團後，即參與共同詐欺、洗錢
        犯行之分工，並與該詐欺集團成員互為聯繫，負責提領
        及上繳款項，且可因此取得報酬，業如前述，則被告對
        於本案詐欺集團係具有持續性、牟利性之組織，並非為
        立即實施犯罪而隨意組成之團體，當知之甚明，又依上
        述精細分工方式，可認本案詐欺集團成員有3人以上，
        且係有結構性之組織。被告於本案繫屬前，尚無因參與
        同一詐欺集團犯罪組織而經起訴之前案紀錄，有臺灣高
        等法院被告前案紀錄表存卷可查，是附表壹編號八本案
        詐欺集團成員向被害人寅○○施用詐術後（此次為被告所
        涉犯行中，詐欺集團成員最早施用詐術之時間點），被
        告於附表壹編號八所示之提款時間、地點，提領被害人
        寅○○所匯入之遭詐騙金額，係被告最先繫屬於法院之案
        件即本案「首次」犯行，依上說明，被告加入詐欺集團
        而為附表壹編號八所示犯行，應論以參與犯罪組織罪、
        加重詐欺罪及洗錢罪之想像競合犯。　　
　　㈡洗錢防制法之立法目的，依同法第1條規定，係在於防範及
      制止因特定犯罪所得之不法財物或財產上利益，藉由洗錢
      行為（例如經由各種金融機構或其他交易管道），使其形
      式上轉換成為合法來源，以掩飾或切斷其財產或財產上利
      益來源與犯罪之關聯性，而藉以逃避追訴、處罰。洗錢防
      制法第3條第2款明訂刑法第339條詐欺取財罪為洗錢行為
      之前置犯罪（即同法第2條所稱之特定犯罪），而本案被
      告提領詐騙款項後交予「阿翔」，即產生隱匿詐欺犯罪所
      得去向之效果，使偵查機關無法藉由資金之流向追查犯罪
      ，揆諸前揭說明，核與洗錢防制法第14條第1項規定之一
      般洗錢罪之要件相合。
　　㈢被告就附表壹編號八所示部分，係以一行為同時觸犯三人
      以上共同詐欺取財罪、洗錢罪、參與犯罪組織罪等三罪名
      ；就附表壹編號一至七、九至十二所示部分，係以一行為
      同時觸犯三人以上共同詐欺取財罪及洗錢罪等二罪名，各
      罪均為想像競合犯，各應從一重以三人以上共同詐欺取財
      罪處斷。被告於附表壹各次所為，犯罪時間不同，且造成
      不同之人財產法益受損，其犯意各別，行為互殊，應予分
      論併罰（共12罪）。關於附表壹編號一、二、三、五、六
      、七、九、十、十一所示部分，本案詐欺集團成員係就同
      一被害人，於密接時間內，接續對上開之人施行詐術後，
      使上開之人陷於錯誤將款項匯入附表壹所示之帳戶，再由
      被告依指示提領該部分款項，此部分被告及詐欺集團成員
      所為，係在侵害同一被害財產法益之目的下，於密接時間
      為相關犯行，各該次施用詐術行為之獨立性極為薄弱，依
      一般社會健全觀念，難以強行分開，在刑法評價上，以視
      為數個舉動之接續施行，合為包括之一行為予以評價，較
      為合理，應為接續犯而僅論以一罪。
　　㈣按共同正犯因相互間利用他方之行為，以遂行其犯意之實
      現，本於責任共同之原則，共同正犯應對所參與犯罪之全
      部事實負責；且共同正犯之意思聯絡，原不以數人間直接
      發生者為限，即有間接之聯絡者，亦包括在內（最高法院
      100年度台上字第692號、第599號判決意旨參照）。被告
      加入本案詐欺集團後，負責依指示提領被害人之受騙款項
      ，再持以交付「阿翔」，並由「阿翔」將詐騙所得款項轉
      交予本案詐欺集團其他成員，已達成詐欺、洗錢犯罪之結
      果，應就所參與犯行所生之全部犯罪結果共同負責。被告
      與「阿翔」、「邱吉」、本案詐欺集團其他成員間，就上
      開犯行，有犯意聯絡及行為分擔，應論以共同正犯。
　　㈤刑之減輕：
　　　⒈按犯洗錢防制法第14條之罪，在偵查或審判中自白者，
        減輕其刑，洗錢防制法第16條第2項定有明文。另按犯
        組織犯罪防制條例第3條之罪，在偵查及審判中均自白
        者，減輕其刑，組織犯罪防制條例第8條第1項亦有明定
        。想像競合犯係一行為觸犯數罪名，行為人犯罪行為侵
        害數法益皆成立犯罪，僅因法律規定從一重處斷科刑，
        而成為科刑一罪而已，自應對行為人所犯各罪均予適度
        評價，始能對法益之侵害為正當之維護。因此法院於決
        定想像競合犯之處斷刑時，雖以其中最重罪名之法定刑
        作為裁量之準據，惟具體形成宣告刑時，亦應將輕罪之
        刑罰合併評價。
　　　⒉經查，被告於偵、審中始終自白如事實欄所示之參與犯
        罪組織、洗錢犯行，原應依上開規定減輕其刑，惟因被
        告所為本案犯行具有想像競合犯之關係，而從一重之三
        人以上共同詐欺取財罪處斷，是上開輕罪之減輕其刑事
        由即應於量刑時併予審酌。
　　㈥爰以行為人之責任為基礎，審酌被告正值青年，卻不思以
      正途賺取生活所需，竟圖輕鬆獲取財物而加入詐欺集團，
      且依詐欺集團上游成員指示，從事提領及轉交贓款之行為
      ，造成告訴人與被害人之財產損失，並製造犯罪金流斷點
      ，使告訴人等難以追回遭詐取之金錢，增加檢警機關追查
      詐欺集團其他犯罪成員之困難度，固值非難；然考量被告
      在本案詐欺集團中擔任之角色，並非犯罪主導者或核心成
      員，僅係聽從指示行事、遭查緝風險較高之出面領款者；
      兼衡其高職肄業之智識程度、從事油漆工作、月薪2萬5,0
      00元、需扶養未成年子女、祖母等生活、家庭、工作經濟
      狀況（見本院卷第133頁），及自始均坦承犯行等一切情
      狀，分別量處如附表貳「主文」欄所示之刑。並觀諸考量
      被告附表壹所犯之提領行為時間亦甚接近，其犯行與參與
      之角色，非難重複程度較高，如以實質累加之方式定應執
      行刑，處罰之刑度恐將超過其行為之不法內涵與罪責程度
      ，爰基於罪責相當之要求，於刑法第51條第5款所定之外
      部性界限內，綜合評價各罪類型、關係、法益侵害之整體
      效果，考量犯罪人個人特質，及以比例原則、平等原則、
      責罰相當原則、重複評價禁止原則為內涵之內部性界限，
      為適度反應被告整體犯罪行為之不法與罪責程度及對其施
      以矯正之必要性，定其應執行刑如主文所示。
　　㈦沒收：
　　　扣案之手機1支查無與本案具有關連性之證據：另被告於
      本院審理時供稱尚未獲取任何報酬等語（見本院卷第132
      頁），爰均不為沒收之諭知。
據上論斷，依刑事訴訟法第273條之1第1項、第299條第1項前段
，判決如主文。
本案經檢察官丁○○提起公訴，經檢察官宋有容到庭執行職務。
中　　華　　民　　國　　111 　年　　12　　月　　5 　　日
                  刑事第十七庭  法　官  許菁樺
上列正本證明與原本無異。　　　　　　　　　
如不服本判決應於收受判決後20日內向本院提出上訴書狀，並應
敘述具體理由。其未敘述上訴理由者，應於上訴期間屆滿後20日
內向本院補提理由書(均須按他造當事人之人數附繕本)「切勿逕
送上級法院」。告訴人或被害人對於判決如有不服具備理由請求
檢察官上訴者，其上訴期間之計算係以檢察官收受判決正本之日
期為準。
                                 書記官  陳冠云
中　　華　　民　　國　　111 　年　　12　　月　　6 　　日
附錄本案論罪科刑法條全文：
組織犯罪防制條例第3條：
發起、主持、操縱或指揮犯罪組織者，處3年以上10年以下有期
徒刑，得併科新臺幣1億元以下罰金；參與者，處6月以上5年以
下有期徒刑，得併科新臺幣1千萬元以下罰金。但參與情節輕微
者，得減輕或免除其刑。
中華民國刑法第339條之4
犯第339 條詐欺罪而有下列情形之一者，處1 年以上7 年以下有
期徒刑，得併科1 百萬元以下罰金：
一、冒用政府機關或公務員名義犯之。
二、三人以上共同犯之。
三、以廣播電視、電子通訊、網際網路或其他媒體等傳播工具，
    對公眾散布而犯之。
前項之未遂犯罰之。
洗錢防制法第2 條
本法所稱洗錢，指下列行為：
一、意圖掩飾或隱匿特定犯罪所得來源，或使他人逃避刑事追訴
    ，而移轉或變更特定犯罪所得。
二、掩飾或隱匿特定犯罪所得之本質、來源、去向、所在、所有
    權、處分權或其他權益者。
三、收受、持有或使用他人之特定犯罪所得。　　
洗錢防制法第14條
有第二條各款所列洗錢行為者，處7 年以下有期徒刑，併科新臺
幣5 百萬元以下罰金。
前項之未遂犯罰之。
前二項情形，不得科以超過其特定犯罪所定最重本刑之刑。
附表壹
編號 告訴人/被害人 遭詐騙之時間及方式 匯款帳戶 匯款時間 匯款金額（新臺幣） 提領地點 提領時間 提領金額 一 辛○○(未具告訴)  詐欺集團成員於111年8月24日21時10分許，聯繫辛○○，並佯稱:辛○○之捐款帳戶有問題云云，導致辛○○陷於錯誤，而於右列時間匯款右列金額至右列帳戶。  000-0000000000000000 ⑴111年8月24日22時3分 1萬6,905元 新北市○○區○○路○段00號合庫商銀南勢角分行 111年8月24日22時6分 2萬元    000-0000000000000000 ⑵111年8月24日22時5分 3,190元       000-0000000000000000  ⑶111年8月24日22時19分 2萬7,985元 新北市○○區○○街000號全家便利商店中和雙捷店 111年8月24日22時30分 2萬元 二 乙○○（提出告訴） 詐欺集團成員於111年8月24日晚間某時許與乙○○聯繫：佯稱：因工作人員疏失其每月捐款多扣5,000元云云，導致乙○○陷於錯誤，於右列時間匯款右列金額至右列帳戶。 000-0000000000000000 ⑴111年8月24日22時30分 4萬9,986元  111年8月24日22時32分 2萬元        111年8月24日22時34分 2萬元       新北市○○區○○街000號中和南勢角郵局 111年8月24日22時41分 1萬8,000元    000-0000000000000000 ⑵111年8月24日22時32分 3萬128元  111年8月24日22時40分 6萬元（與庚○○之第一筆一起提領）    000-0000000000000000（起訴書漏載，應予以補充） ⑶111年8月24日22時37分 2萬8,123元 新北市○○區○○路○段000號統一超市富朋門市 111年8月24日22時37分後某時許 2萬元         8,000元 三 庚○○（提出告訴） 詐欺集團成員於111年8月24日21時5分許與庚○○聯繫，並對庚○○佯稱：因作業系統升級，導致每月自動捐款設定錯誤，需進行止付云云，導致庚○○陷於錯誤，於右列時間匯款右列金額至右列帳戶。 000-00000000000000 ⑴111年8月24日22時33分 2萬9,986元 新北市○○區○○街000號中和南勢角郵局　 （與乙○○之第二筆一同提領）      000-00000000000000 ⑵111年8月24日22時44分 1萬1,985元  111年8月24日22時47分 1萬2,000元 四 癸○○（提出告訴） 詐欺集團成員於111年8月24日16時58分許與癸○○聯繫，佯稱：因作業疏失，導致癸○○購買為30本書云云，導致癸○○陷於錯誤，於右列時間匯款右列金額至右列帳戶。 000-00000000000000 ⑴111年8月24日18時2分 5萬1,052元（起訴書誤載為5萬1,067元，應予以更正） 新北市○○區○○路○段000號華南銀行中和分行 111年8月24日18時10分至12分 3萬元         3萬元 五 丙○○（未具告訴） 詐欺集團成員於111年8月24日16時59分許與丙○○聯繫，偽為博客來客服，並對丙○○佯稱：因個資存取問題，必須操作帳戶云云，導致丙○○陷於錯誤，而於右列時間匯款右列金額至右列帳戶。 000-000000000000 ⑴111年8月24日18時6分 2萬9,989元   2萬1,000元    000-000000000000 ⑵111年8月24日18時16分 1萬9,123元 新北市○○區○○路00號全家便利商店新漳和店 111年8月24日18時26分 1萬9,000元    000-0000000000000000 ⑶111年8月24日18時43分 1萬9,985元 新北市○○區○○街0號中和泰和街郵局（與丑○○之第一筆一起提領） 111年8月24日18時45分 6萬元        111年8月24日18時46分 9,000元    000-0000000000000000（起訴書漏載，應予以補充） ⑷111年8月24日18時58分 1萬5,123元 新北市○○區○○街0號中和泰和街郵局 111年8月24日19時3分 1萬5,000元 六 丑○○(提出告訴)  詐欺集團成員於111年8月24日18時43分許與丑○○聯繫，並佯稱：其遭冒名訂書，需止付云云，導致丑○○陷於錯誤，於右列時間匯款右列金額至右列帳戶。 000-00000000000000 ⑴111年8月24日18時43分 4萬9,987元 新北市○○區○○街0號中和泰和街郵局 （與丙○○之第三筆一起提領）      000-00000000000000 ⑵111年8月24日18時46分 4萬9,989元 新北市○○區○○街0號中和泰和街郵局 111年8月24日18時48分 5萬元 七 戊○○（提出告訴） 詐欺集團成員於111年8月21日14時許與戊○○聯繫，佯稱：因博客來網站遭駭導致系統設定錯誤，需依指示操作帳戶云云，導致戊○○陷於錯誤，於右列時間匯款右列金額至右列帳戶。 000-00000000000000 ⑴111年8月21日14時46分 2萬9,989元 新北市○○區○○街00號樹林育英街郵局 111年8月21日14時52分 3萬元    000-00000000000000 ⑵111年8月21日15時12分 4萬9,987元  111年8月21日15時14分 3萬元    000-00000000000000 ⑶111年8月21日15時14分 3萬9,988元  111年8月21日15時15分 6萬元 八 寅○○（未具告訴） 詐欺集團成員於111年8月21日13時46分許與寅○○聯繫，佯稱：因博客來系統遭駭客入侵，導致錯誤扣款，需操作帳戶解除云云，導致寅○○陷於錯誤，於右列時間匯款右列金額至右列帳戶。 000-00000000000000 ⑴111年8月21日15時1分 2萬9,989元  111年8月21日15時16分 3萬元 九 壬○○（提出告訴） 詐欺集團成員於111年8月24日22許與壬○○聯繫，對壬○○佯稱：信用卡遭盜刷云云，導致壬○○陷於錯誤，於右列時間匯款右列金額至右列帳戶。 000-0000000000000000 ⑴111年8月24日22時50分 9萬9,986元 新北市○○區○○街000號統一超商景欣店 111年8月24日23時29分 2萬元        111年8月24日23時30分 2萬元        111年8月24日23時31分 2萬元        111年8月24日23時32分 2萬元        111年8月24日23時33分 2萬元    000-0000000000000000 ⑵111年8月24日22時52分 9萬9,989元 新北市○○區○○街000號中和南勢角郵局 111年8月24日23時23分 6萬元        111年8月24日23時24分 4萬元    000-0000000000000000 ⑶111年8月25日0時3分 9萬9,986元 新北市○○區○○路○段000號統一超市富朋門市（與子○○之第七筆一起提領） 111年8月25日0時38分 2萬元        111年8月25日0時39分 2萬元        111年8月25日0時40分 2萬元        111年8月25日0時40分 2萬元       新北市○○區○○路○段000號聯邦銀行永和分行（與子○○之第七筆一起提領） 111年8月25日0時44分 2萬元        111年8月25日0時45分 2萬元        111年8月25日0時47分 9,000元    000-0000000000000000 ⑷111年8月25日0時5分 4萬123元 新北市○○區○○街0號全家便利超商永和鼎豐門市（與子○○之第四筆、第六筆一起提領） 111年8月25日0時31分 2萬元        111年8月25日0時31分 2萬元        111年8月25日0時32分 2萬元        111年8月25日0時32分 2萬元        111年8月25日0時33分 3萬元 十 子○○（提出告訴） 詐欺集團成員於111年8月24日22時許與子○○聯繫，佯稱：因操作錯誤導致信用卡誤刷，需取消交易云云，導致子○○陷於錯誤，於右列時間匯款右列金額至右列帳戶。 000-0000000000000000 ⑴111年8月24日22時24分 9萬9,989元 新北市○○區○○街0號全家便利超商永和鼎豐門市 111年8月24日23時 13萬元    000-0000000000000000 ⑵111年8月24日22時33分 2萬9,992元       000-0000000000000000 ⑶111年8月24日23時50分 2萬9985元（起訴書誤載為3萬元應予以更正） 新北市○○區○○街000巷00號統一超商景福店 111年8月24日23時54分 2萬元    000-0000000000000000 ⑷111年8月25日0時6分 2萬9,992元 新北市○○區○○街0號全家便利超商永和鼎豐門市 （與壬○○之第四筆一起提領）      000-0000000000000000 ⑸111年8月25日0時10分 9萬9,991元 新北市○○區○○街0號永和郵局 111年8月25日0時25分 6萬元        111年8月25日0時26分 4萬元    000-0000000000000000 ⑹111年8月25日0時27分 2萬9,985元（起訴書誤載為3萬元，應予以更正） 新北市○○區○○街0號全家便利超商永和鼎豐門市 （與壬○○之第四筆一起提領）     000-0000000000000000 ⑺111年8月25日0時33分 2萬9,985元（起訴書誤載為3萬元，應予以更正） 新北市○○區○○路○段000號統一超市富朋門市 （與壬○○之第三筆一起提領）         新北市○○區○○路○段000號聯邦銀行永和分行 （與壬○○之第三筆一起提領）      000-0000000000000000 ⑻111年8月25日0時37分 9,985元（起訴書誤載為1萬元，應予以更正） 新北市○○區○○街0號永和郵局 111年8月25日0時52分 1萬元 十一 甲○○（提出告訴） 詐欺集團成員於111年9月18日19時許與甲○○聯繫，佯稱：因操作錯誤導致信用卡誤刷，需取消交易云云，導致甲○○陷於錯誤，於右列時間匯款右列金額至右列帳戶。 000-00000000000000 ⑴111年9月18日20時21分 4萬9,987元 新北市○○區○○街0號中和泰和街郵局 111年9月18日20時29分 6萬元    000-00000000000000 ⑵111年9月18日20時23分 1萬5,815元  111年9月18日20時30分 5,000元 十二 己○○（提出告訴） 詐欺集團成員於111年9月18日19時許與己○○聯繫，佯稱：因訂單錯誤而誤扣款，需取消扣款紀錄云云，導致己○○陷於錯誤，於右列時間匯款右列金額至右列帳戶。 000-00000000000000 ⑴111年9月18日21時53分 4萬9,986元 新北市○○區○○街0號中和泰和街郵局 111年9月18日21時59分 5萬元 
附表貳
編號 附表編號 證據出處 主文 一 附表壹編號一 1.證人即被害人辛○○於警詢之證述（見他7108號卷第40至41頁） 2.網銀轉帳明細截圖（見他7108號卷第47至48頁） 3.帳號000-0000000000000000號帳戶之交易明細（見偵48333號卷第93頁） 4.監視器翻拍照片（見偵48333號卷第94、97頁）　 5.帳號000-0000000000000000號帳戶之交易明細（見偵48333號卷第96頁）　 卯○○○犯三人以上共同詐欺取財罪，處有期徒刑壹年壹月。 二 附表壹編號二 1.證人即告訴人乙○○於警詢之證述（見他7108號卷第85至86頁） 2.臺灣銀行、玉山銀行網路銀行交易明細表（見他7108號卷第100至101頁） 3.通話紀錄（見他7108號卷第102頁）　　 4.帳號000-0000000000000000號帳戶之交易明細（見偵48333號卷第93頁）　　 5.監視器翻拍照片（見偵48333號卷第94、95頁） 卯○○○犯三人以上共同詐欺取財罪，處有期徒刑壹年參月。 三 附表壹編號三 1.證人即告訴人庚○○於警詢之證述（見他7108號卷第49至52頁） 2.自動櫃員機交易明細表（見他7108號卷第63頁） 3.通話紀錄截圖（見他7108號卷第65頁） 4.金融卡影本（見他7108號卷第66至67頁） 5.帳號000-0000000000000000號帳戶之交易明細（見偵48333號卷第93頁）　 6.監視器翻拍照片（見偵48333號卷第95頁）　 卯○○○犯三人以上共同詐欺取財罪，處有期徒刑壹年壹月。 四 附表壹編號四 1.證人即告訴人癸○○於警詢中之證述（見偵48333號卷第11至15頁） 2.癸○○之郵局、渣打存摺封面、內頁（見偵48333號卷第22至25頁） 3.網銀轉帳紀錄、通話紀錄、訂購明細截圖（見偵48333號卷第26至28頁） 4.帳號000-00000000000000號帳戶之交易明細（見偵48333號卷第29頁） 5.監視器翻拍照片（見偵48333號卷第30頁）　 卯○○○犯三人以上共同詐欺取財罪，處有期徒刑壹年貳月。 五 附表壹編號五 1.證人即被害人丙○○於警詢之證述（見他7108號卷第25至27頁） 2.自動櫃員機交易明細表、通話紀錄（見他7108號卷第35至39頁） 3.帳號000-00000000000000號帳戶之交易明細（見偵48333號卷第29頁） 4.監視器翻拍照片（見偵48333號卷第30、31頁） 5.帳號000-0000000000000000號帳戶之交易明細（見偵48333號卷第48頁） 6.監視器翻拍照片（見偵48333號卷第49、50頁）　 卯○○○犯三人以上共同詐欺取財罪，處有期徒刑壹年貳月。 六 附表壹編號六 1.證人即告訴人丑○○於警詢之證述（見他7108號卷第69至70頁） 2.郵局存摺封面、內頁交易明細影本、網銀轉帳紀錄、通話紀錄截圖（見他7108號卷第81至84頁） 3.帳號000-0000000000000000號帳戶之交易明細（見偵48333號卷第48頁） 4.監視器翻拍照片（見偵48333號卷第49、68頁）　 卯○○○犯三人以上共同詐欺取財罪，處有期徒刑壹年貳月。 七 附表壹編號七 1.證人即告訴人戊○○於警詢之證述（見偵48333號卷第73至74頁） 2.自動櫃員機交易明細表、金融卡影本（見偵48333號卷第77、84頁）　 3.帳號000-00000000000000號帳戶之交易明細（見偵48333號卷第78頁）　 4.監視器翻拍照片（見偵48333號卷第79至80頁反面頁）　 卯○○○犯三人以上共同詐欺取財罪，處有期徒刑壹年參月。 八 附表壹編號八 1.證人即被害人寅○○於警詢之證述（見偵48333號卷第143至144頁） 2.自動櫃員機交易明細表、通話紀錄截圖（見偵48333號卷第154至155頁） 3.帳號000-00000000000000號帳戶之交易明細（見偵48333號卷第78頁）　　 4.監視器翻拍照片（見偵48333號卷第79至80頁反面） 卯○○○犯三人以上共同詐欺取財罪，處有期徒刑壹年壹月。 九 附表壹編號九 1.證人即告訴代理人楊春香於警詢之證述（見他7108號卷第112至113頁） 2.通話紀錄截圖、手寫匯款紀錄（見他7108號卷第127至128頁） 3.帳號000-0000000000000000號帳戶之交易明細（見偵48333號卷第174頁） 4.帳號000-0000000000000000號帳戶之交易明細(見偵48333號卷第177頁) 5.帳號000-0000000000000000號之交易明細（見偵48333號卷第178頁） 6.監視器翻拍照片（見偵48333號卷第175、179至180頁）　 卯○○○犯三人以上共同詐欺取財罪，處有期徒刑壹年伍月。 十 附表壹編號十 1.證人即告訴人子○○於警詢之證述（見偵48333號卷第186至187頁） 2.第一銀行、郵局交易明細、自動櫃員機交易明細表（見偵48333號卷第192至195頁） 3.通話紀錄截圖（見偵48333號卷第196頁）　 4.帳號000-0000000000000000號帳戶之交易明細（見偵48333號卷第174頁） 5.帳號000-0000000000000000號帳戶之交易明細(見偵48333號卷第177頁)　 6.帳號000-0000000000000000號之交易明細（見偵48333號卷第178頁） 7.監視器翻拍照片（見偵48333號卷第175頁反面至176、179至180頁） 卯○○○犯三人以上共同詐欺取財罪，處有期徒刑壹年伍月。 十一 附表壹編號十一 1.證人即告訴人甲○○於警詢之證述（見偵48333號卷第206至208頁） 2.網銀轉帳紀錄截圖（見偵48333號卷第218頁）　 3.帳號000-00000000000000號之交易明細（見偵48333號卷第219頁）　 4.監視器畫面截圖（見偵48333卷第220頁）　 卯○○○犯三人以上共同詐欺取財罪，處有期徒刑壹年貳月。 十二 附表壹編號一二 1.證人即告訴人己○○於警詢之證述（見偵48333號卷第222至225頁） 2.網銀轉帳紀錄截圖（見偵48333號卷第243頁）　 3.通話紀錄截圖（見偵48333號卷第246頁） 4.帳號000-00000000000000號之交易明細（見偵48333號卷第219頁） 5.監視器畫面截圖（見偵48333卷第248頁） 卯○○○犯三人以上共同詐欺取財罪，處有期徒刑壹年壹月。